【裁判字號】    98,消債更,154
【裁判日期】    980410
【裁判案由】    更生事件
【裁判全文】
臺灣臺中地方法院民事裁定           98年度消債更字第154號
聲  請  人  戊○○
債  權  人  台新國際商業銀行股份有限公司
                      統一編號.
法定代理人  辛○○
債  權  人  台北富邦商業銀行股份有限公司
                      統一編號.
法定代理人  甲○○
債  權  人  台中商業銀行股份有限公司
                      統一編號.
法定代理人  丁○○
債  權  人  遠東國際商業銀行股份有限公司
                        1樓及.
                      統一編號.
法定代理人  庚○○
                        1樓及.
債  權  人  寶華商業銀行股份有限公司
                        至5樓.
                      統一編號.
法定代理人  乙○○
                        至5樓.
債  權  人  日盛國際商業銀行股份有限公司
                      統一編號.
代  理  人  丙○○
債  權  人  中國信託商業銀行股份有限公司
                      統一編號.
法定代理人  壬○○
債  權  人  慶豐商業銀行股份有限公司
                      統一編號.
法定代理人  己○○
上列當事人因消費者債務清理事件聲請更生，本院裁定如下：
    主  文
聲請駁回。
聲請費用由聲請人負擔。
    理  由
一、按債務人與金融機構協商成立者，不得聲請更生或清算，但
    因不可歸責於己之事由，致履行顯有重大困難者，不在此限
    ；本條例施行前，債務人依金融主管機關協調成立之中華民
    國銀行公會會員辦理消費金融案件無擔保債務協商機制與金
    融機構成立之協商，準用前項之規定，消費者債務清理條例
    第一百五十一條第五項、第六項分別定有明文。又聲請更生
    或清算不合程式或不備其他要件者，法院應以裁定駁回之，
    但其情形可以補正者，法院應定期間先命補正，復為同條例
    第八條所明定。
二、查本件債務人於本法實行前曾與銀行成立協商，每月繳款新
    台幣一萬八千元左右，但因其所經營之撞球場違反建築安全
    法令遭受連續罰鍰，以致無法償付而毀諾，爰依法聲請更生
    等語。業據提出九十五年債務協商協議書為憑，足堪採信。
    經查債務人主張無法履行協商之原因，係因經營之撞球館不
    符消防安全檢查，未辦理營利事業登記遭受罰鍰所致，然查
    上述違法經營之事實，既係債務人未依相關法令之規定所致
    ，顯屬「可歸責於己」之事由，自與「不可歸責」之要件不
    符。
三、再查債務人自承現今撞球館仍在整修，尚未恢復營業，目前
    並無收入等語，雖其承諾願向友人借款履行每月五千元之更
    生方案，然其既無固定收入，全部依賴對外借貸履行更生，
    顯與更生之意旨不符，其乏固定收入作為償債基礎，自難確
    保其能穩定履行，徒增程序勞費，毫無實益。是本件債務人
    聲請更生，既違背消費者債務清理條例第一百五十一條第五
    項之規定，且上開欠缺又屬無從補正，依上說明，自應駁回
    其更生之聲請，爰裁定如主文。
中    華    民    國    98    年    4     月    10    日
                            民事庭法官  張升星
上為正本係照原本作成
如不服本裁定，應於裁定送達後10日內，以書狀向本院提出抗告
，並繳納抗告費新臺幣1千元
中    華    民    國    98    年    4     月    10    日
                            書  記  官  黃正中


司法院資訊處製作；財團法人民間司法改革基金會備份。
